Config:
  hfst:
    Gen: ../../../src/generator-dict-gt-norm.hfst
    Morph: ../../../src/analyser-dict-gt-norm.hfst
  xerox:
    Gen: ../../../src/generator-dict-gt-norm.xfst
    Morph: ../../../src/analyser-dict-gt-norm.xfst

Tests:
  Noun - hellá:
    hellá+N+Sg+Nom:  hellá
    hellá+N+Sg+Gen:  heˊḷá
    hellá+N+Sg+Acc:  heˊḷá
    hellá+N+Sg+Ill:  heeḷán
    hellá+N+Sg+Loc:  helláást
    hellá+N+Sg+Com:  helláin
    hellá+N+Sg+Abe:  heˊḷáttáá
    hellá+N+Ess:  hellán
    hellá+N+Par:  hellád
    hellá+N+Pl+Nom:  heˊḷáh
    hellá+N+Pl+Gen:  heˊḷái
    hellá+N+Pl+Acc:  helláid
    hellá+N+Pl+Ill:  helláid
    hellá+N+Pl+Loc:  heˊḷáin
    hellá+N+Pl+Com:  heˊḷáiguin
    hellá+N+Pl+Abe:  heˊḷáittáá

  Noun - pyerá:
    pyerá+N+Sg+Nom:  pyerá ! lovnâsääni, ij oro nuávditmin uánánemnjuolgâdusâid
    pyerá+N+Sg+Gen:  pyerá
    pyerá+N+Sg+Acc:  pyerá
    pyerá+N+Sg+Ill:  pyerán
    pyerá+N+Sg+Loc: [pyerást, pyeráást]
    pyerá+N+Sg+Com:  pyeráin
    pyerá+N+Sg+Abe:  pyeráttáá
    pyerá+N+Ess:  pyerán
    pyerá+N+Par:	pyerád
    pyerá+N+Pl+Nom:  pyeráh
    pyerá+N+Pl+Gen:  pyerái
    pyerá+N+Pl+Acc:  pyeráid
    pyerá+N+Pl+Ill:  pyeráid
    pyerá+N+Pl+Loc:  pyeráin
    pyerá+N+Pl+Com:  pyeráiguin
    pyerá+N+Pl+Abe:  pyeráittáá

  Noun - pijgá:
    pijgá+N+Sg+Nom:  pijgá
    pijgá+N+Sg+Gen:  piijgá
    pijgá+N+Sg+Acc:  piijgá
    pijgá+N+Sg+Ill:  piijgán
    pijgá+N+Sg+Loc:  [piijgást, pijgáást]
    pijgá+N+Sg+Com:  pijgáin
    pijgá+N+Sg+Abe:  piˊjgáttáá
    pijgá+N+Ess:  pijgán
    pijgá+N+Par:	pijgád
    pijgá+N+Pl+Nom:  piijgáh
    pijgá+N+Pl+Gen: [piijgái, piˊjgái]
    pijgá+N+Pl+Acc:  piijgáid
    pijgá+N+Pl+Ill:  pijgáid
    pijgá+N+Pl+Loc:  piijgáin
    pijgá+N+Pl+Com:  piˊjgáiguin
    pijgá+N+Pl+Abe:  piˊjgáittáá

  Noun - stiváh:
    stiváh+N+Pl+Nom:  stiˊváh
    stiváh+N+Pl+Gen:  stiˊvái
    stiváh+N+Pl+Acc:  stiˊváid
    stiváh+N+Pl+Ill:  stiˊváid
    stiváh+N+Pl+Loc:  stiˊváin
    stiváh+N+Pl+Com:  stiˊváiguin
    stiváh+N+Pl+Abe:  stiˊváittáá

  Noun - liljá:
    liljá+N+Sg+Nom:  liljá
    liljá+N+Sg+Gen:  liˊljá
    liljá+N+Sg+Acc:  liˊljá
    liljá+N+Sg+Ill:  liilján
    liljá+N+Sg+Loc:  liljáást
    liljá+N+Sg+Com:  liljáin
    liljá+N+Sg+Abe:  liˊljáttáá
    liljá+N+Ess:  lilján
    liljá+N+Par:	liljád
    liljá+N+Pl+Nom:  liˊljáh
    liljá+N+Pl+Gen:  [liiljái, liˊljái]
    liljá+N+Pl+Acc: liiljáid
    liljá+N+Pl+Ill:  liljáid
    liljá+N+Pl+Loc: [liiljáin, liˊljáin]
    liljá+N+Pl+Com:  liˊljáiguin
    liljá+N+Pl+Abe:  liˊljáittáá

  Noun - tiljá:
    tiljá+N+Sg+Nom:  tiljá
    tiljá+N+Sg+Gen:  tiˊljá
    tiljá+N+Sg+Acc:  tiˊljá
    tiljá+N+Sg+Ill:  tiilján
    tiljá+N+Sg+Loc:  tiljáást
    tiljá+N+Sg+Com:  tiljáin
    tiljá+N+Sg+Abe:  tiˊljáttáá
    tiljá+N+Ess:  tilján
    tiljá+N+Par:	tiljád
    tiljá+N+Pl+Nom:  tiˊljáh
    tiljá+N+Pl+Gen:  tiˊljái
    tiljá+N+Pl+Acc:  tiljáid
    tiljá+N+Pl+Ill:  tiljáid
    tiljá+N+Pl+Loc:  tiljáin
    tiljá+N+Pl+Com:  tiˊljáiguin
    tiljá+N+Pl+Abe:  tiˊljáittáá

  Noun - linjá:
    linjá+N+Sg+Nom:  linjá
    linjá+N+Sg+Gen:  liˊnjá
    linjá+N+Sg+Acc:  liˊnjá
    linjá+N+Sg+Ill:  liinján
    linjá+N+Sg+Loc:  linjáást
    linjá+N+Sg+Com:  linjáin
    linjá+N+Sg+Abe:  liˊnjáttáá
    linjá+N+Ess:  linján
    linjá+N+Par:  linjád
    linjá+N+Pl+Nom:  liˊnjáh
    linjá+N+Pl+Gen:  [linjái, liˊnjái]
    linjá+N+Pl+Acc:  linjáid
    linjá+N+Pl+Ill:  linjáid
    linjá+N+Pl+Loc:  linjáin
    linjá+N+Pl+Com:  liˊnjáiguin
    linjá+N+Pl+Abe:  liˊnjáittáá

  Noun - tikká:
    tikká+N+Sg+Nom:  tikká
    tikká+N+Sg+Gen:  tiˊká
    tikká+N+Sg+Acc:  tiˊká
    tikká+N+Sg+Ill:  tiikán
    tikká+N+Sg+Loc:  tikkáást
    tikká+N+Sg+Com:  tikkáin
    tikká+N+Sg+Abe:  tiˊkáttáá
    tikká+N+Ess:  tikkán
    tikká+N+Par:  tikkád
    tikká+N+Pl+Nom:  tiˊkáh
    tikká+N+Pl+Gen:  tiˊkái
    tikká+N+Pl+Acc:  tikkáid
    tikká+N+Pl+Ill:  tikkáid
    tikká+N+Pl+Loc:  tiˊkáin
    tikká+N+Pl+Com:  tiˊkáiguin
    tikká+N+Pl+Abe:  tiˊkáittáá

  Noun - sivlá:
    sivlá+N+Sg+Nom:  sivlá
    sivlá+N+Sg+Gen:  siˊvlá
    sivlá+N+Sg+Acc:  siˊvlá
    sivlá+N+Sg+Ill:  siivlán
    sivlá+N+Sg+Loc:  sivláást
    sivlá+N+Sg+Com:  sivláin
    sivlá+N+Sg+Abe:  siˊvláttáá
    sivlá+N+Ess:  sivlán
    sivlá+N+Par:  sivlád
    sivlá+N+Pl+Nom:  siˊvláh
    sivlá+N+Pl+Gen: [siivlái, siˊvlái]
    sivlá+N+Pl+Acc:  sivláid
    sivlá+N+Pl+Ill:  sivláid
    sivlá+N+Pl+Loc:  sivláin
    sivlá+N+Pl+Com:  siˊvláiguin
    sivlá+N+Pl+Abe:  siˊvláittáá

  Noun - lijmá:
    lijmá+N+Sg+Nom:  lijmá
    lijmá+N+Sg+Gen:  liijmá
    lijmá+N+Sg+Acc:  liijmá
    lijmá+N+Sg+Ill:  liijmán
    lijmá+N+Sg+Loc:  lijmáást
    lijmá+N+Sg+Com:  lijmáin
    lijmá+N+Sg+Abe:  liˊjmáttáá
    lijmá+N+Ess:  lijmán
    lijmá+N+Par:  lijmád
    lijmá+N+Pl+Nom:  liijmáh
    lijmá+N+Pl+Gen: [liijmái, liˊjmái]
    lijmá+N+Pl+Acc:  liijmáid
    lijmá+N+Pl+Ill:  [lijmáid, liijmáid]
    lijmá+N+Pl+Loc:  liijmáin
    lijmá+N+Pl+Com:  liˊjmáiguin
    lijmá+N+Pl+Abe:  liˊjmáittáá

  Noun - sijmá:
    sijmá+N+Sg+Nom:  sijmá
    sijmá+N+Sg+Gen:  siijmá
    sijmá+N+Sg+Acc:  siijmá
    sijmá+N+Sg+Ill:  siijmán
    sijmá+N+Sg+Loc:  sijmáást
    sijmá+N+Sg+Com:  sijmáin
    sijmá+N+Sg+Abe:  siˊjmáttáá
    sijmá+N+Ess:  sijmán
    sijmá+N+Par:  sijmád
    sijmá+N+Pl+Nom: siijmáh
    sijmá+N+Pl+Gen: [siijmái, siˊjmái]
    sijmá+N+Pl+Acc:  siijmáid
    sijmá+N+Pl+Ill:  siijmáid, sijmáid]
    sijmá+N+Pl+Loc:  siijmáin
    sijmá+N+Pl+Com:  siˊjmáiguin
    sijmá+N+Pl+Abe:  siˊjmáittáá

  Noun - ripá:
    ripá+N+Sg+Nom:  riˊpá
    ripá+N+Sg+Gen:  riˊvá
    ripá+N+Sg+Acc:  riˊvá
    ripá+N+Sg+Ill:  riˊpán
    ripá+N+Sg+Loc:  riiváást
    ripá+N+Sg+Com:  riˊváin
    ripá+N+Sg+Abe:  riˊváttáá
    ripá+N+Ess:  rippáán
    ripá+N+Par:  rippáád
    ripá+N+Pl+Nom:  riˊváh
    ripá+N+Pl+Gen:  riˊvái
    ripá+N+Pl+Acc:  riˊváid
    ripá+N+Pl+Ill:  riváid
    ripá+N+Pl+Loc:  riˊváin
    ripá+N+Pl+Com:  riˊváiguin
    ripá+N+Pl+Abe:  riˊváittáá

  Noun - cirrá:
    cirrá+N+Sg+Nom:  cirrá
    cirrá+N+Sg+Gen:  ciˊṛá
    cirrá+N+Sg+Acc:  ciˊṛá
    cirrá+N+Sg+Ill:  ciiṛán
    cirrá+N+Sg+Loc:  cirráást
    cirrá+N+Sg+Com:  cirráin
    cirrá+N+Sg+Abe:  ciˊṛáttáá
    cirrá+N+Ess:  cirrán
    cirrá+N+Par:  cirrád
    cirrá+N+Pl+Nom:  ciˊṛáh
    cirrá+N+Pl+Gen:  ciˊṛái
    cirrá+N+Pl+Acc:  cirráid
    cirrá+N+Pl+Ill:  cirráid
    cirrá+N+Pl+Loc:  cirráin
    cirrá+N+Pl+Com:  ciˊṛáiguin
    cirrá+N+Pl+Abe:  ciˊṛáittáás

  Noun - kissá:
    kissá+N+Sg+Nom:  kissá
    kissá+N+Sg+Gen:  kiˊṣá
    kissá+N+Sg+Acc:  kiˊṣá
    kissá+N+Sg+Ill:  kiiṣán
    kissá+N+Sg+Loc:  kissáást
    kissá+N+Sg+Com:  kissáin
    kissá+N+Sg+Abe:  kiˊṣáttáá
    kissá+N+Ess:  kissán
    kissá+N+Par:  kissád
    kissá+N+Pl+Nom:  kiˊṣáh
    kissá+N+Pl+Gen:  kiˊṣái
    kissá+N+Pl+Acc:  [kissáid, kiˊṣáid]
    kissá+N+Pl+Ill:  kissáid
    kissá+N+Pl+Loc:  kiˊṣáin
    kissá+N+Pl+Com:  kiˊṣáiguin
    kissá+N+Pl+Abe:  kiˊṣáittáá

  Noun - pittá:
    pittá+N+Sg+Nom:  pittá
    pittá+N+Sg+Gen:  piˊtá
    pittá+N+Sg+Acc:  piˊtá
    pittá+N+Sg+Ill:  piitán
    pittá+N+Sg+Loc:  pittáást
    pittá+N+Sg+Com:  pittáin
    pittá+N+Sg+Abe:  piˊtáttáá
    pittá+N+Ess:  pittán
    pittá+N+Par: pittád
    pittá+N+Pl+Nom:  piˊtáh
    pittá+N+Pl+Gen:  piˊtái
    pittá+N+Pl+Acc:  pittáid
    pittá+N+Pl+Ill:  pittáid
    pittá+N+Pl+Loc:  piˊtáin
    pittá+N+Pl+Com:  piˊtáiguin
    pittá+N+Pl+Abe:  piˊtáittáá

  Noun - hijvá:
    hijvá+N+Sg+Nom:  hijvá
    hijvá+N+Sg+Gen:  hiijvá
    hijvá+N+Sg+Acc:  hiijvá
    hijvá+N+Sg+Ill:  hiijván
    hijvá+N+Sg+Loc:  hijváást
    hijvá+N+Sg+Com:  hijˊváin
    hijvá+N+Sg+Abe:  hiˊjváttáá
    hijvá+N+Ess:  hijván
    hijvá+N+Par:  hijvád
    hijvá+N+Pl+Nom:  hiijváh
    hijvá+N+Pl+Gen:  [hiijvái, hiˊjvái]
    hijvá+N+Pl+Acc:  hiijváid
    hijvá+N+Pl+Ill:  [hiijváid, hijváid]
    hijvá+N+Pl+Loc:  hijváin
    hijvá+N+Pl+Com:  hiˊjváiguin
    hijvá+N+Pl+Abe:  hiˊjváittáá

  Noun - liššá:
    liššá+N+Sg+Nom:  liššá
    liššá+N+Sg+Gen:  liˊṣ̌á
    liššá+N+Sg+Acc:  liˊṣ̌á
    liššá+N+Sg+Ill:  liiṣ̌án
    liššá+N+Sg+Loc:  liššáást
    liššá+N+Sg+Com:  liššáin
    liššá+N+Sg+Abe:  liˊṣ̌áttáá
    liššá+N+Ess:  liššán
    liššá+N+Par: liššád
    liššá+N+Pl+Nom:  liˊṣ̌áh
    liššá+N+Pl+Gen:  liṣ̌ái
    liššá+N+Pl+Acc:  liššáid
    liššá+N+Pl+Ill:  liššáid
    liššá+N+Pl+Loc:  liˊṣ̌áin
    liššá+N+Pl+Com:  liˊṣ̌áiguin
    liššá+N+Pl+Abe:  liˊṣ̌áittáá

  Noun - káigá:
    káigá+N+Sg+Nom:  káigá
    káigá+N+Sg+Gen: kááigá
    káigá+N+Sg+Acc: kááigá
    káigá+N+Sg+Ill:  kááigán
    káigá+N+Sg+Loc:  káigáást
    káigá+N+Sg+Com:  káigáin
    káigá+N+Sg+Abe:  káˊigáttáá
    káigá+N+Ess:  káigán
    káigá+N+Par: káigád
    káigá+N+Pl+Nom:  kááigáh
    káigá+N+Pl+Gen:  [kááigái, káigái]
    káigá+N+Pl+Acc:  kááigáid
    káigá+N+Pl+Ill:  káigáid
    káigá+N+Pl+Loc:  kááigáin
    káigá+N+Pl+Com:  káˊigáiguin
    káigá+N+Pl+Abe:  káˊigáittáá

  Noun - vuáisá:
    vuáisá+N+Sg+Nom:  vuáiˊsá
    vuáisá+N+Sg+Gen:  vuáisá
    vuáisá+N+Sg+Acc:  vuáisá
    vuáisá+N+Sg+Ill:  vuáisán
    vuáisá+N+Sg+Loc:  vuáisást
    vuáisá+N+Sg+Com:  vuáiˊsáin
    vuáisá+N+Sg+Abe:  vuáˊisáttáá
    vuáisá+N+Ess:  vuáiˊsán
    vuáisá+N+Par:  vuáiˊsád
    vuáisá+N+Pl+Nom:  vuáisáh
    vuáisá+N+Pl+Gen: [vuáisái, vuáˊisái]
    vuáisá+N+Pl+Acc:  vuáisáid
    vuáisá+N+Pl+Ill:  vuáiˊsáid
    vuáisá+N+Pl+Loc:  vuáisáin
    vuáisá+N+Pl+Com:  vuáˊisáiguin
    vuáisá+N+Pl+Abe:  vuáˊisáittáá

  Noun - nollá:
    nollá+N+Sg+Nom:  nollá
    nollá+N+Sg+Gen:  noḷá
    nollá+N+Sg+Acc:  noḷá
    nollá+N+Sg+Ill:  nooḷán
    nollá+N+Sg+Loc:  nolláást
    nollá+N+Sg+Com:  nolláin
    nollá+N+Sg+Abe:  noˊḷáttáá
    nollá+N+Ess:  nollán
    nollá+N+Par:  nollád
    nollá+N+Pl+Nom:  noˊḷáh
    nollá+N+Pl+Gen:  noˊḷái
    nollá+N+Pl+Acc:  nolláid
    nollá+N+Pl+Ill:  nolláid
    nollá+N+Pl+Loc:  [nolláin, noˊḷáin]
    nollá+N+Pl+Com:  noˊḷáiguin
    nollá+N+Pl+Abe:  noˊḷáittáá

  Noun - hommá:
    hommá+N+Sg+Nom:  hommá
    hommá+N+Sg+Gen:  hoṃá
    hommá+N+Sg+Acc:  hoṃá
    hommá+N+Sg+Ill:  hooṃán
    hommá+N+Sg+Loc:  hommáást
    hommá+N+Sg+Com:  hommáin
    hommá+N+Sg+Abe:  hoˊṃáttáá
    hommá+N+Ess:  hommán
    hommá+N+Par: hommád
    hommá+N+Pl+Nom:  hoˊṃáh
    hommá+N+Pl+Gen:  [hommái, hoˊṃái]
    hommá+N+Pl+Acc:  hommáid
    hommá+N+Pl+Ill:  hommáid
    hommá+N+Pl+Loc:  hoˊṃáin
    hommá+N+Pl+Com:  hoˊṃáiguin
    hommá+N+Pl+Abe:  hoˊṃáittáá

  Noun - torppá:
    torppá+N+Sg+Nom:  torppá
    torppá+N+Sg+Gen:  toˊrpá
    torppá+N+Sg+Acc:  toˊrpá
    torppá+N+Sg+Ill:  toorpán
    torppá+N+Sg+Loc:  torppáást
    torppá+N+Sg+Com:  torppáin
    torppá+N+Sg+Abe:  toˊrpáttáá
    torppá+N+Ess:  torppán
    torppá+N+Par: torppád
    torppá+N+Pl+Nom:  toˊrpáh
    torppá+N+Pl+Gen:  toˊrpái
    torppá+N+Pl+Acc:  torppáid
    torppá+N+Pl+Ill:  torppáid
    torppá+N+Pl+Loc:  toˊrpáin
    torppá+N+Pl+Com:  toˊrpáiguin
    torppá+N+Pl+Abe:  toˊrpáittáá

  Noun - rottá:
    rottá+N+Sg+Nom:  rottá
    rottá+N+Sg+Gen:  roˊtá
    rottá+N+Sg+Acc:  roˊtá
    rottá+N+Sg+Ill:  rootán
    rottá+N+Sg+Loc:  rottáást
    rottá+N+Sg+Com:  rottáin
    rottá+N+Sg+Abe:  roˊtáttáá
    rottá+N+Ess:  rottán
    rottá+N+Par:  rottád
    rottá+N+Pl+Nom:  roˊtáh
    rottá+N+Pl+Gen:  roˊtái
    rottá+N+Pl+Acc:  rottáid
    rottá+N+Pl+Ill:  rottáid
    rottá+N+Pl+Loc:  roˊtáin
    rottá+N+Pl+Com:  roˊtáiguin
    rottá+N+Pl+Abe:  roˊtáittáá

  Noun - sohvá:
    sohvá+N+Sg+Nom:  sohvá
    sohvá+N+Sg+Gen:  soˊhvá
    sohvá+N+Sg+Acc: soˊhvá
    sohvá+N+Sg+Ill:  soohván
    sohvá+N+Sg+Loc:  sohváást
    sohvá+N+Sg+Com:  sohváin
    sohvá+N+Sg+Abe:  soˊhváttáá
    sohvá+N+Ess:  sohván
    sohvá+N+Par:  sohvád
    sohvá+N+Pl+Nom:  soˊhváh
    sohvá+N+Pl+Gen:  soˊhvái
    sohvá+N+Pl+Acc:  sohváid
    sohvá+N+Pl+Ill:  sohváid
    sohvá+N+Pl+Loc:  soˊhváin
    sohvá+N+Pl+Com:  soˊhváiguin
    sohvá+N+Pl+Abe:  soˊhváittáá

  Noun - rovvá:
    rovvá+N+Sg+Nom:  rovvá
    rovvá+N+Sg+Gen:  roṿá
    rovvá+N+Sg+Acc:  roṿá
    rovvá+N+Sg+Ill:  rooṿán
    rovvá+N+Sg+Loc:  rovváást
    rovvá+N+Sg+Com:  rovváin
    rovvá+N+Sg+Abe:  roṿáttáá
    rovvá+N+Ess:  rovván
    rovvá+N+Par:  rovvád
    rovvá+N+Pl+Nom:  roṿáh
    rovvá+N+Pl+Gen:  roṿái
    rovvá+N+Pl+Acc:  rovváid
    rovvá+N+Pl+Ill:  rovváid
    rovvá+N+Pl+Loc:  rovváin
    rovvá+N+Pl+Com:  roṿáiguin
    rovvá+N+Pl+Abe:  roṿáittáá

  Noun - poorá:
    poorá+N+Sg+Nom:  poorá ! Uánánem ij tooimâ taan säänist
    poorá+N+Sg+Gen:  poorá
    poorá+N+Sg+Acc:  poorá
    poorá+N+Sg+Ill:  poorán
    poorá+N+Sg+Loc:  poorást
    poorá+N+Sg+Com:  pooráin
    poorá+N+Sg+Abe:  pooráttáá
    poorá+N+Ess:  poorán
    poorá+N+Par:  poorád
    poorá+N+Pl+Nom:  pooráh
    poorá+N+Pl+Gen:  poorái
    poorá+N+Pl+Acc:  pooráid
    poorá+N+Pl+Ill:  pooráid
    poorá+N+Pl+Loc:  pooráin
    poorá+N+Pl+Com:  pooráiguin
    poorá+N+Pl+Abe:  pooráittáá

  Noun - loová:
    loová+N+Sg+Nom:  loová ! Ij uánánem
    loová+N+Sg+Gen:  loová
    loová+N+Sg+Acc:  loová
    loová+N+Sg+Ill:  loován
    loová+N+Sg+Loc:  loovást
    loová+N+Sg+Com:  loováin
    loová+N+Sg+Abe:  loováttáá
    loová+N+Ess:  loován
    loová+N+Par:  loovád
    loová+N+Pl+Nom:  loováh
    loová+N+Pl+Gen:  loovái
    loová+N+Pl+Acc:  loováid
    loová+N+Pl+Ill:  loováid
    loová+N+Pl+Loc:  loováin
    loová+N+Pl+Com:  loováiguin
    loová+N+Pl+Abe:  loováittáá

  Noun - luvdá:
    luvdá+N+Sg+Nom:  luvdá
    luvdá+N+Sg+Gen:  luuvdá
    luvdá+N+Sg+Acc:  luuvdá
    luvdá+N+Sg+Ill:  luuvdán
    luvdá+N+Sg+Loc:  luuvdást
    luvdá+N+Sg+Com:  luvdáin
    luvdá+N+Sg+Abe:  luˊvdáttáá
    luvdá+N+Ess:  luvdán
    luvdá+N+Par:  luvdád
    luvdá+N+Pl+Nom: luuvdáh
    luvdá+N+Pl+Gen: [luuvdái, luˊvdái]
    luvdá+N+Pl+Acc:  luuvdáid
    luvdá+N+Pl+Ill:  luvdáid
    luvdá+N+Pl+Loc:  luuvdáin
    luvdá+N+Pl+Com:  luˊvdáiguin
    luvdá+N+Pl+Abe:  luˊvdáittáá

  Noun - kukká:
    kukká+N+Sg+Nom:  kukká
    kukká+N+Sg+Gen:  kuˊká
    kukká+N+Sg+Acc:  kuˊká
    kukká+N+Sg+Ill:  kuukán
    kukká+N+Sg+Loc:  kukkáást
    kukká+N+Sg+Com:  kukkáin
    kukká+N+Sg+Abe:  kuˊkáttáá
    kukká+N+Ess: kukkán
    kukká+N+Par: kukkád
    kukká+N+Pl+Nom:  kuˊkáh
    kukká+N+Pl+Gen:  kuˊkái
    kukká+N+Pl+Acc:  kukkáid
    kukká+N+Pl+Ill:  kukkáid
    kukká+N+Pl+Loc:  kuˊkáin
    kukká+N+Pl+Com:  kuˊkáiguin
    kukká+N+Pl+Abe:  kuˊkáittáá

  Noun - sukká:
    sukká+N+Sg+Nom:  sukká
    sukká+N+Sg+Gen:  suˊhá
    sukká+N+Sg+Acc:  suˊhá
    sukká+N+Sg+Ill:  suukán
    sukká+N+Sg+Loc:  suhháást
    sukká+N+Sg+Com:  suhháin
    sukká+N+Sg+Abe:  suˊháttáá
    sukká+N+Ess:  sukkán
    sukká+N+Par:  sukkád
    sukká+N+Pl+Nom:  suˊháh
    sukká+N+Pl+Gen:  suˊhái
    sukká+N+Pl+Acc:  suhháid
    sukká+N+Pl+Ill:  suhháid
    sukká+N+Pl+Loc:  suˊháin
    sukká+N+Pl+Com:  suˊháiguin
    sukká+N+Pl+Abe:  suˊháittáá

  Noun - juŋkká:
    juŋkká+N+Sg+Nom:  juŋkká
    juŋkká+N+Sg+Gen:  juˊŋká
    juŋkká+N+Sg+Acc:  juˊŋká
    juŋkká+N+Sg+Ill:  juuŋkán
    juŋkká+N+Sg+Loc:  juŋkkáást
    juŋkká+N+Sg+Com:  juŋkkáin
    juŋkká+N+Sg+Abe:  juˊŋkáttáá
    juŋkká+N+Ess:  juŋkkán
    juŋkká+N+Par:  juŋkkád
    juŋkká+N+Pl+Nom:  juˊŋkáh
    juŋkká+N+Pl+Gen:  juˊŋkái
    juŋkká+N+Pl+Acc:  juŋkkáid
    juŋkká+N+Pl+Ill:  juŋkkáid
    juŋkká+N+Pl+Loc:  juˊŋkáin
    juŋkká+N+Pl+Com:  juˊŋkáiguin
    juŋkká+N+Pl+Abe:  juˊŋkáittáá

  Noun - rullá:
    rullá+N+Sg+Nom:  rullá
    rullá+N+Sg+Gen:  ruḷá
    rullá+N+Sg+Acc:  ruḷá
    rullá+N+Sg+Ill:  ruuḷán
    rullá+N+Sg+Loc:  rulláást
    rullá+N+Sg+Com:  rulláin
    rullá+N+Sg+Abe:  ruˊḷáttáá
    rullá+N+Ess:  rullán
    rullá+N+Par:  rullád
    rullá+N+Pl+Nom:  ruˊḷáh
    rullá+N+Pl+Gen:  ruˊḷái
    rullá+N+Pl+Acc:  rulláid
    rullá+N+Pl+Ill:  rulláid
    rullá+N+Pl+Loc:  ruˊḷáin
    rullá+N+Pl+Com:  ruˊḷáiguin
    rullá+N+Pl+Abe:  ruˊḷáittáá

  Noun - urná:
    urná+N+Sg+Nom:  urná
    urná+N+Sg+Gen:  uˊrná
    urná+N+Sg+Acc:  uˊrná
    urná+N+Sg+Ill:  uurnán
    urná+N+Sg+Loc:  urnáást
    urná+N+Sg+Com:  urnáin
    urná+N+Sg+Abe:  uˊrnáttáá
    urná+N+Ess:  urnán
    urná+N+Par: urnád
    urná+N+Pl+Nom:  uˊrnáh
    urná+N+Pl+Gen:  uˊrnái
    urná+N+Pl+Acc:  urnáid
    urná+N+Pl+Ill:  urnáid
    urná+N+Pl+Loc:  urnáin
    urná+N+Pl+Com:  uˊrnáiguin
    urná+N+Pl+Abe:  uˊrnáittáá

  Noun - juná:
    juná+N+Sg+Nom:  juná
    juná+N+Sg+Gen:  juná
    juná+N+Sg+Acc:  juná
    juná+N+Sg+Ill:  junán
    juná+N+Sg+Loc:  junást
    juná+N+Sg+Com:  junáin
    juná+N+Sg+Abe:  junáttáá
    juná+N+Ess:  junán
    juná+N+Ess:  junád
    juná+N+Pl+Nom:  junáh
    juná+N+Pl+Gen:  junái
    juná+N+Pl+Acc:  junáid
    juná+N+Pl+Ill:  junáid
    juná+N+Pl+Loc:  junáin
    juná+N+Pl+Com:  junáiguin
    juná+N+Pl+Abe:  junáittáá

  Noun - tuvvá:
    tuvvá+N+Sg+Nom:  tuvvá
    tuvvá+N+Sg+Gen:  tuṿá
    tuvvá+N+Sg+Acc:  tuṿá
    tuvvá+N+Sg+Ill:  tuuṿán
    tuvvá+N+Sg+Loc:  tuvváást
    tuvvá+N+Sg+Com:  tuvváin
    tuvvá+N+Sg+Abe:  tuˊváttáá
    tuvvá+N+Ess:  tuvván
    tuvvá+N+Par:  tuvvád
    tuvvá+N+Pl+Nom:  tuˊṿáh
    tuvvá+N+Pl+Gen:  tuˊṿái
    tuvvá+N+Pl+Acc:  tuvváid
    tuvvá+N+Pl+Ill:  tuvváid
    tuvvá+N+Pl+Loc:  tuvváin
    tuvvá+N+Pl+Com:  tuˊṿáiguin
    tuvvá+N+Pl+Abe:  tuˊṿáittáá

  Noun - čuhčá:
    čuhčá+N+Sg+Nom:  čuhčá
    čuhčá+N+Sg+Gen:  čuuvčá
    čuhčá+N+Sg+Acc:  čuuvčá
    čuhčá+N+Sg+Ill:  čuuhčán
    čuhčá+N+Sg+Loc:  čuuvčást
    čuhčá+N+Sg+Com:  čuvččáin
    čuhčá+N+Sg+Abe:  čuˊvčáttáá
    čuhčá+N+Ess:  čuhčán
    čuhčá+N+Par: čuhčád
    čuhčá+N+Pl+Nom:  [čuuvčáh, čuˊvčáh]
    čuhčá+N+Pl+Gen:  [čuuvčái, čuˊvčái]
    čuhčá+N+Pl+Acc:  čuuvčáid
    čuhčá+N+Pl+Ill:  čuvččáid
    čuhčá+N+Pl+Loc:  čuuvčáin
    čuhčá+N+Pl+Com:  čuˊvčáiguin
    čuhčá+N+Pl+Abe:  čuˊvčáittáá

  Noun - fáddá:
    fáddá+N+Sg+Nom:  fáddá
    fáddá+N+Sg+Gen:  fáádá
    fáddá+N+Sg+Acc:  fáádá
    fáddá+N+Sg+Ill:  fáádán
    fáddá+N+Sg+Loc:  fáádást
    fáddá+N+Sg+Com:  fáddáin
    fáddá+N+Sg+Abe:  fáˊdáttáá
    fáddá+N+Ess:  fáddán
    fáddá+N+Par: fáddád
    fáddá+N+Pl+Nom:  fáádáh
    fáddá+N+Pl+Gen: [fáádái, fáˊdái]
    fáddá+N+Pl+Acc:  fáádáid
    fáddá+N+Pl+Ill:  fáddáid
    fáddá+N+Pl+Loc:  fáádáin
    fáddá+N+Pl+Com:  fáˊdáiguin
    fáddá+N+Pl+Abe:  fáˊdáittáá

  Noun - lággá:
    lággá+N+Sg+Nom:  lággá
    lággá+N+Sg+Gen:  láágá
    lággá+N+Sg+Acc:  láágá
    lággá+N+Sg+Ill:  láágán
    lággá+N+Sg+Loc:  lággáást
    lággá+N+Sg+Com:  lággáin
    lággá+N+Sg+Abe:  láˊgáttáá
    lággá+N+Ess:  lággán
    lággá+N+Par: lággád
    lággá+N+Pl+Nom:  láágáh
    lággá+N+Pl+Gen:  [láágái, lágái]
    lággá+N+Pl+Acc:  láágáid
    lággá+N+Pl+Ill:  lággáid
    lággá+N+Pl+Loc:  láágáin
    lággá+N+Pl+Com:  láˊgáiguin
    lággá+N+Pl+Abe:  láˊgáittáá

  Noun - hágá:
    hágá+N+Sg+Nom:  hágá
    hágá+N+Sg+Gen:  hágá
    hágá+N+Sg+Acc:  hágá
    hágá+N+Sg+Ill:  hágán
    hágá+N+Sg+Loc:  hágást
    hágá+N+Sg+Com:  hágáin
    hágá+N+Sg+Abe:  hágáttáá
    hágá+N+Ess:  hágán
    hágá+N+Par:  hágád
    hágá+N+Pl+Nom:  hágáh
    hágá+N+Pl+Gen:  hágái
    hágá+N+Pl+Acc:  hágáid
    hágá+N+Pl+Ill:  hágáid
    hágá+N+Pl+Loc:  hágáin
    hágá+N+Pl+Com:  hágáiguin
    hágá+N+Pl+Abe:  hágáittáá

  Noun - kámppá:
    kámppá+N+Sg+Nom:  kámppá
    kámppá+N+Sg+Gen:  káˊmpá
    kámppá+N+Sg+Acc:  káˊmpá
    kámppá+N+Sg+Ill:  káámpán
    kámppá+N+Sg+Loc:  kámppáást
    kámppá+N+Sg+Com:  kámppáin
    kámppá+N+Sg+Abe:  káˊmpáttáá
    kámppá+N+Ess:  kámppán
    kámppá+N+Par: kámppád
    kámppá+N+Pl+Nom:  káˊmpáh
    kámppá+N+Pl+Gen:  káˊmpái
    kámppá+N+Pl+Acc:  kámppáid
    kámppá+N+Pl+Ill:  kámppáid
    kámppá+N+Pl+Loc:  káˊmpáin
    kámppá+N+Pl+Com:  káˊmpáiguin
    kámppá+N+Pl+Abe:  káˊmpáittáá

  Noun - ráksá:
    ráksá+N+Sg+Nom:  ráksá
    ráksá+N+Sg+Gen:  ráávsá
    ráksá+N+Sg+Acc:  ráávsá
    ráksá+N+Sg+Ill:  rááksán
    ráksá+N+Sg+Loc:  ráávsást
    ráksá+N+Sg+Com:  rávssáin
    ráksá+N+Sg+Abe:  ráˊvsáttáá
    ráksá+N+Ess:  ráksán
    ráksá+N+Par: ráksád
    ráksá+N+Pl+Nom:  ráávsáh
    ráksá+N+Pl+Gen: [ráávsái, ráˊvsái]
    ráksá+N+Pl+Acc:  ráávsáid
    ráksá+N+Pl+Ill:  rávssáid
    ráksá+N+Pl+Loc:  ráávsáin
    ráksá+N+Pl+Com:  ráˊvsáiguin
    ráksá+N+Pl+Abe:  ráˊvsáittáá

  Noun - vársá:
    vársá+N+Sg+Nom:  vársá
    vársá+N+Sg+Gen:  váˊrsá
    vársá+N+Sg+Acc: váˊrsá
    vársá+N+Sg+Ill:  váársán
    vársá+N+Sg+Loc:  vársáást
    vársá+N+Sg+Com:  vársáin
    vársá+N+Sg+Abe:  váˊrsáttáá
    vársá+N+Ess:  vársán
    vársá+N+Par: vársád
    vársá+N+Pl+Nom:  váˊrsáh
    vársá+N+Pl+Gen:  [vársái, váˊrsái]
    vársá+N+Pl+Acc:  vársáid
    vársá+N+Pl+Ill:  várˊsáid
    vársá+N+Pl+Loc:  vársáin
    vársá+N+Pl+Com:  váˊrsáiguin
    vársá+N+Pl+Abe:  váˊrsáittáá

  Noun - lássá:
    lássá+N+Sg+Nom:  lássá
    lássá+N+Sg+Gen:  lááṣá
    lássá+N+Sg+Acc:  lááṣá
    lássá+N+Sg+Ill:  lááṣán
    lássá+N+Sg+Loc:  lááṣást
    lássá+N+Sg+Com:  lássáin
    lássá+N+Sg+Abe:  láˊsáttáá
    lássá+N+Ess:  lássán
    lássá+N+Par: lássád
    lássá+N+Pl+Nom:  lááṣáh
    lássá+N+Pl+Gen: [lááṣái, láṣái]
    lássá+N+Pl+Acc:  lááṣáid
    lássá+N+Pl+Ill:  lássáid
    lássá+N+Pl+Loc:  lááṣáin
    lássá+N+Pl+Com:  láˊsáiguin
    lássá+N+Pl+Abe:  láˊsáittáá

  Noun - pálstá:
    pálstá+N+Sg+Nom:  pálstá
    pálstá+N+Sg+Gen:  páˊlstá
    pálstá+N+Sg+Acc: páˊlstá
    pálstá+N+Sg+Ill:  páálstán
    pálstá+N+Sg+Loc:  pálstáást
    pálstá+N+Sg+Com:  pálstáin
    pálstá+N+Sg+Abe:  páˊlstáttáá
    pálstá+N+Ess:  pálstán
    pálstá+N+Par: pálstád
    pálstá+N+Pl+Nom:  páˊlstáh
    pálstá+N+Pl+Gen:  páˊlstái
    pálstá+N+Pl+Acc:  pálstáid
    pálstá+N+Pl+Ill:  pálstáid
    pálstá+N+Pl+Loc:  pálstáin
    pálstá+N+Pl+Com:  páˊlstáiguin
    pálstá+N+Pl+Abe:  páˊlstáittáá

  Noun - kárttá:
    kárttá+N+Sg+Nom:  kárˊttá
    kárttá+N+Sg+Gen:  káˊrtá
    kárttá+N+Sg+Acc: káˊrtá
    kárttá+N+Sg+Ill:  káártán
    kárttá+N+Sg+Loc:  kárttáást
    kárttá+N+Sg+Com:  kárttáin
    kárttá+N+Sg+Abe:  káˊrtáttáá
    kárttá+N+Ess:  kárttán
    kárttá+N+Par: kárttád
    kárttá+N+Pl+Nom:  káˊrtáh
    kárttá+N+Pl+Gen:  káˊrtái
    kárttá+N+Pl+Acc:  kárttáid
    kárttá+N+Pl+Ill:  kárttáid
    kárttá+N+Pl+Loc:  káˊrtáin
    kárttá+N+Pl+Com:  káˊrtáiguin
    kárttá+N+Pl+Abe:  káˊrtáittáá

  Noun - kuáddá:
    kuáddá+N+Sg+Nom:  kuádˊdá
    kuáddá+N+Sg+Gen:  kuádá
    kuáddá+N+Sg+Acc: kuádá
    kuáddá+N+Sg+Ill:  kuádán
    kuáddá+N+Sg+Loc:  kuádást
    kuáddá+N+Sg+Com:  kuáddáin
    kuáddá+N+Sg+Abe:  kuáˊdáttáá
    kuáddá+N+Ess:  kuáddán
    kuáddá+N+Par: kuádˊdád
    kuáddá+N+Pl+Nom:  kuádáh
    kuáddá+N+Pl+Gen: [kuádái, kuáˊdái]
    kuáddá+N+Pl+Acc:  kuádáid
    kuáddá+N+Pl+Ill:  kuáddáid
    kuáddá+N+Pl+Loc:  kuádáin
    kuáddá+N+Pl+Com:  kuáˊdáiguin
    kuáddá+N+Pl+Abe:  kuáˊdáittáá

  Noun - puánnjá:
    puánnjá+N+Sg+Nom:  puánˊnjá
    puánnjá+N+Sg+Gen:  puánjá
    puánnjá+N+Sg+Acc: puánjá
    puánnjá+N+Sg+Ill:  puáṇján
    puánnjá+N+Sg+Loc:  puánjást
    puánnjá+N+Sg+Com:  puánˊnjáin
    puánnjá+N+Sg+Abe:  puáˊnjáttáá
    puánnjá+N+Ess:  puánˊnján
    puánnjá+N+Par: puánˊnjád
    puánnjá+N+Pl+Nom:  puánjáh
    puánnjá+N+Pl+Gen: [puánjái, puáˊnjái]
    puánnjá+N+Pl+Acc:  puánjáid
    puánnjá+N+Pl+Ill:  puánnjáid
    puánnjá+N+Pl+Loc:  puáˊnjáin
    puánnjá+N+Pl+Com:  puáˊnjáiguin
    puánnjá+N+Pl+Abe:  puánjáittáá

  Noun - luákká:
    luákká+N+Sg+Nom:  luákˊká
    luákká+N+Sg+Gen:  luáḥá
    luákká+N+Sg+Acc:  luáḥá
    luákká+N+Sg+Ill:  luákán
    luákká+N+Sg+Loc:  luáhást
    luákká+N+Sg+Com:  luáhˊháin
    luákká+N+Sg+Abe:  luáˊháttáá
    luákká+N+Ess:  luákˊkán
    luákká+N+Par: luákˊkád
    luákká+N+Pl+Nom:  luáháh
    luákká+N+Pl+Gen: [luáhái, luáˊhái]
    luákká+N+Pl+Acc:  luáháid
    luákká+N+Pl+Ill:  luáhháid
    luákká+N+Pl+Loc:  luáháin
    luákká+N+Pl+Com:  luáˊháiguin
    luákká+N+Pl+Abe:  luáˊháittáá

  Noun - suájá:
    suájá+N+Sg+Nom:  suáj̣á
    suájá+N+Sg+Gen:  suájá
    suájá+N+Sg+Acc:  suájá
    suájá+N+Sg+Ill:  suáj̣án
    suájá+N+Sg+Loc:  suáˊjáást
    suájá+N+Sg+Com:  [suáj̣áin, suáˊjáin]
    suájá+N+Sg+Abe:  suáˊjáttáá
    suájá+N+Ess:  suáiján
    suájá+N+Par: suáijád
    suájá+N+Pl+Nom:  suáˊjáh
    suájá+N+Pl+Gen:  [suájái, suáˊjái]
    suájá+N+Pl+Acc:  suáˊjáid
    suájá+N+Pl+Ill:  suájáid
    suájá+N+Pl+Loc:  suáˊjáin
    suájá+N+Pl+Com:  suáˊjáiguin
    suájá+N+Pl+Abe:  suáˊjáittáá

  Noun - vuárkká:
    vuárkká+N+Sg+Nom:  vuárˊkká
    vuárkká+N+Sg+Gen:  vuárhá
    vuárkká+N+Sg+Acc:  vuárhá
    vuárkká+N+Sg+Ill:  vuárkán
    vuárkká+N+Sg+Loc:  vuárhást
    vuárkká+N+Sg+Com:  vuárˊháin
    vuárkká+N+Sg+Abe:  vuáˊrháttáá
    vuárkká+N+Ess:  vuárkkán
    vuárkká+N+Par: vuárkˊkád
    vuárkká+N+Pl+Nom:  vuárháh
    vuárkká+N+Pl+Gen: [vuárhái, vuáˊrhái]
    vuárkká+N+Pl+Acc:  vuárháid
    vuárkká+N+Pl+Ill:  vuárˊháid
    vuárkká+N+Pl+Loc:  vuárháin
    vuárkká+N+Pl+Com:  vuáˊrháiguin
    vuárkká+N+Pl+Abe:  vuáˊrháittáá

  Noun - luákká:
    luákká+N+Sg+Nom:  luákˊká
    luákká+N+Sg+Gen:  luáhá
    luákká+N+Sg+Acc:  luáhá
    luákká+N+Sg+Ill:  luákán
    luákká+N+Sg+Loc:  luáhást
    luákká+N+Sg+Com:  luáhháin
    luákká+N+Sg+Abe:  luáˊháttáá
    luákká+N+Ess:  luákˊkán
    luákká+N+Par: luákˊkád
    luákká+N+Pl+Nom:  luáháh
    luákká+N+Pl+Gen: [luáhái, luáˊhái]
    luákká+N+Pl+Acc:  luáháid
    luákká+N+Pl+Ill:  luáhháid
    luákká+N+Pl+Loc:  luáháin
    luákká+N+Pl+Com:  luáˊháiguin
    luákká+N+Pl+Abe:  luáˊháittáá

  Noun - kuávská:
    kuávská+N+Sg+Nom:  kuávˊská
    kuávská+N+Sg+Gen:  kuávská
    kuávská+N+Sg+Acc:  kuávská
    kuávská+N+Sg+Ill:  kuávskán
    kuávská+N+Sg+Loc:  kuávskást
    kuávská+N+Sg+Com:  kuávˊskáin
    kuávská+N+Sg+Abe:  kuáˊvskáttáá
    kuávská+N+Ess:  kuávˊskán
    kuávská+N+Par: kuávˊskád
    kuávská+N+Pl+Nom:  kuávskáh
    kuávská+N+Pl+Gen: [kuávskái, kuáˊvskái]
    kuávská+N+Pl+Acc:  kuávskáid
    kuávská+N+Pl+Ill:  kuávˊskáid
    kuávská+N+Pl+Loc:  kuávskáin
    kuávská+N+Pl+Com:  kuáˊvskáiguin
    kuávská+N+Pl+Abe:  kuáˊvskáittáá

  Noun - kuáhčá:
    kuáhčá+N+Sg+Nom:  kuáhˊčá
    kuáhčá+N+Sg+Gen:  kuávčá
    kuáhčá+N+Sg+Acc:  kuávčá
    kuáhčá+N+Sg+Ill:  kuáhˊčán
    kuáhčá+N+Sg+Loc:  kuávčást
    kuáhčá+N+Sg+Com:  kuávˊččáin
    kuáhčá+N+Sg+Abe:  kuáˊvčáttáá
    kuáhčá+N+Ess:  kuáhˊčán
    kuáhčá+N+Par: kuáhˊčád
    kuáhčá+N+Pl+Nom:  kuávčáh
    kuáhčá+N+Pl+Gen: [kuávčái, kuáˊvčái]
    kuáhčá+N+Pl+Acc:  kuávčáid
    kuáhčá+N+Pl+Ill:  kuávˊččáid
    kuáhčá+N+Pl+Loc:  kuávčáin
    kuáhčá+N+Pl+Com:  kuáˊvčáiguin
    kuáhčá+N+Pl+Abe:  kuáˊvčáittáá

  Noun - sááhá:
    sááhá+N+Sg+Nom:  sááhá
    sááhá+N+Sg+Gen:  sááhá
    sááhá+N+Sg+Acc: sááhá
    sááhá+N+Sg+Ill:  sááhán
    sááhá+N+Sg+Loc:  sááhást
    sááhá+N+Sg+Com:  sááháin
    sááhá+N+Sg+Abe:  sáˊháttáá
    sááhá+N+Ess:  sááhhán
    sááhá+N+Par: sááhhád
    sááhá+N+Pl+Nom:  sááháh
    sááhá+N+Pl+Gen:  [sááhái, sáhái]
    sááhá+N+Pl+Acc:  sááháid
    sááhá+N+Pl+Ill:  sááháid
    sááhá+N+Pl+Loc:  sááháin
    sááhá+N+Pl+Com:  sáˊháiguin
    sááhá+N+Pl+Abe:  sáˊháittáá

  Noun - páájá:
    páájá+N+Sg+Nom:  pááj̣á
    páájá+N+Sg+Gen:  páájá
    páájá+N+Sg+Acc:  páájá
    páájá+N+Sg+Ill:  pááj̣án
    páájá+N+Sg+Loc:  páájást
    páájá+N+Sg+Com:  páájáin
    páájá+N+Sg+Abe:  páˊjáttáá
    páájá+N+Ess:  pááiján
    páájá+N+Par: pááijád
    páájá+N+Pl+Nom:  páájáh
    páájá+N+Pl+Gen:  [páájái, pájái]
    páájá+N+Pl+Acc:  páájáid
    páájá+N+Pl+Ill:  [pááj̣áid, páijáid]
    páájá+N+Pl+Loc:  páájáin
    páájá+N+Pl+Com:  páˊjáiguin
    páájá+N+Pl+Abe:  páˊjáittáá

  Noun - čááná:
    čááná+N+Sg+Nom:  čááṇá
    čááná+N+Sg+Gen:  čááná
    čááná+N+Sg+Acc:  čááná
    čááná+N+Sg+Ill:  čááṇán
    čááná+N+Sg+Loc:  čáánást
    čááná+N+Sg+Com:  čáánáin
    čááná+N+Sg+Abe:  čáˊnáttáá
    čááná+N+Ess:  čáánnán
    čááná+N+Par:  čáánnád
    čááná+N+Pl+Nom:  čáánáh
    čááná+N+Pl+Gen: [čáánái, čáˊnái]
    čááná+N+Pl+Acc:  čáánáid
    čááná+N+Pl+Ill:  čáánáid
    čááná+N+Pl+Loc:  čáánáin
    čááná+N+Pl+Com:  čáˊnáiguin
    čááná+N+Pl+Abe:  čáˊnáittáá

  Noun - čiähá:
    čiähá+N+Sg+Nom:  [čiäḥá, čiähá]
    čiähá+N+Sg+Gen:  čiäṿá
    čiähá+N+Sg+Acc:  čiäṿá
    čiähá+N+Sg+Ill:  čiäḥán
    čiähá+N+Sg+Loc:  čiäṿást
    čiähá+N+Sg+Com:  čiävváin
    čiähá+N+Sg+Abe:  čiäˊváttáá
    čiähá+N+Ess:  čiähhán
    čiähá+N+Par: čiähhád
    čiähá+N+Pl+Nom:  čiäṿáh
    čiähá+N+Pl+Gen: [čiäṿái, čiäˊvái]
    čiähá+N+Pl+Acc:  čiäṿáid
    čiähá+N+Pl+Ill:  čiävváid
    čiähá+N+Pl+Loc:  čiäṿáin
    čiähá+N+Pl+Com:  čiäˊváiguin
    čiähá+N+Pl+Abe:  čiäˊváittáá

  Noun - kiälkká:
    kiälkká+N+Sg+Nom:  kiälˊkká
    kiälkká+N+Sg+Gen:  kiälhá
    kiälkká+N+Sg+Acc:  kiälhá
    kiälkká+N+Sg+Ill:  kiälkán
    kiälkká+N+Sg+Loc:  kiälhást
    kiälkká+N+Sg+Com:  kiälˊháin
    kiälkká+N+Sg+Abe:  kiäˊlháttáá
    kiälkká+N+Ess:  kiälkkán
    kiälkká+N+Par:  kiälkkád
    kiälkká+N+Pl+Nom:  kiälháh
    kiälkká+N+Pl+Gen: [kiälhái, kiäˊlhái]
    kiälkká+N+Pl+Acc:  kiälháid
    kiälkká+N+Pl+Ill:  kiälˊháid
    kiälkká+N+Pl+Loc:  kiälháin
    kiälkká+N+Pl+Com:  kiäˊlháiguin
    kiälkká+N+Pl+Abe:  kiäˊlháittáá

  Noun - miärkká:
    miärkká+N+Sg+Nom:  miärˊkká
    miärkká+N+Sg+Gen:  miärhá
    miärkká+N+Sg+Acc:  miärhá
    miärkká+N+Sg+Ill:  miärkán
    miärkká+N+Sg+Loc:  miärhást
    miärkká+N+Sg+Com:  miärˊháin
    miärkká+N+Sg+Abe:  miäˊrháttáá
    miärkká+N+Ess:  miärˊkkán
    miärkká+N+Par:  miärˊkkád
    miärkká+N+Pl+Nom:  miärháh
    miärkká+N+Pl+Gen: [miärhái, miäˊrhái]
    miärkká+N+Pl+Acc:  miärháid
    miärkká+N+Pl+Ill:  miärˊháid
    miärkká+N+Pl+Loc:  miärháin
    miärkká+N+Pl+Com:  miäˊrháiguin
    miärkká+N+Pl+Abe:  miäˊrháittáá

  Noun - riävská:
    riävská+N+Sg+Nom:  riävˊská
    riävská+N+Sg+Gen:  riävská
    riävská+N+Sg+Acc:  riävská
    riävská+N+Sg+Ill:  riävskán
    riävská+N+Sg+Loc:  riävskást
    riävská+N+Sg+Com:  riävˊskáin
    riävská+N+Sg+Abe:  riäˊvskáttáá
    riävská+N+Ess:  riävˊskán
    riávská+N+Par: riävˊskán
    riävská+N+Pl+Nom:  riävskáh
    riävská+N+Pl+Gen: [riävskái, riäˊvskái]
    riävská+N+Pl+Acc:  riävskáid
    riävská+N+Pl+Ill:  riävˊskáid
    riävská+N+Pl+Loc:  riävskáin
    riävská+N+Pl+Com:  riäˊvskáiguin
    riävská+N+Pl+Abe:  riäˊvskáittáá

  Noun - riätká:
    riätká+N+Sg+Nom:  riätˊká
    riätká+N+Sg+Gen:  riäđhá
    riätká+N+Sg+Acc:  riäđhá
    riätká+N+Sg+Ill:  riätkán
    riätká+N+Sg+Loc:  riäđhást
    riätká+N+Sg+Com:  riäđˊháin
    riätká+N+Sg+Abe:  riäˊđháttáá
    riätká+N+Ess:  riätˊkán
    riätká+N+Ess:  riätˊkád
    riätká+N+Pl+Nom:  riäđháh
    riätká+N+Pl+Gen: [riäđhái, riäˊđhái]
    riätká+N+Pl+Acc:  riäđháid
    riätká+N+Pl+Ill:  riäđˊháid
    riätká+N+Pl+Loc:  riäđháin
    riätká+N+Pl+Com:  riäˊđháiguin
    riätká+N+Pl+Abe:  riäˊđháittáá

  Noun - vuástá:
    vuástá+N+Sg+Nom:  vuásˊtá
    vuástá+N+Sg+Gen:  vuástá
    vuástá+N+Sg+Acc:  vuástá
    vuástá+N+Sg+Ill:  vuástán
    vuástá+N+Sg+Loc:  vuástást
    vuástá+N+Sg+Com:  vuásˊtáin
    vuástá+N+Sg+Abe:  vuáˊstáttáá
    vuástá+N+Ess:  vuásˊtán
    vuástá+N+Par:  vuásˊtád
    vuástá+N+Pl+Nom:  vuástáh
    vuástá+N+Pl+Gen: [vuástái, vuáˊstái]
    vuástá+N+Pl+Acc:  vuástáid
    vuástá+N+Pl+Ill:  vuásˊtáid
    vuástá+N+Pl+Loc:  vuástáin
    vuástá+N+Pl+Com:  vuáˊstáiguin
    vuástá+N+Pl+Abe:  vuáˊstáittáá

